臺灣南投地方法院刑事判決
111年度投交簡字第361號
聲  請  人  臺灣南投地方檢察署檢察官
被      告  潘金城



上列被告因公共危險案件，經檢察官聲請以簡易判決處刑（111
年度速偵字第199號），本院判決如下：
    主      文
潘金城駕駛動力交通工具而吐氣所含酒精濃度達每公升零點二五
毫克以上，處有期徒刑貳月，如易科罰金，以新臺幣壹仟元折算
壹日。緩刑貳年，並應於本判決確定後陸個月內，向國庫支付新
臺幣陸萬元。
    事實及理由
一、本案犯罪事實及證據，均引用檢察官聲請簡易判決處刑書之
    記載（如附件）。
二、核被告潘金城所為，係犯刑法第185條之3第1項第1款駕駛動
    力交通工具而吐氣所含酒精濃度達每公升0.25毫克以上之罪
    。
三、本院審酌：被告並無酒駕前科，本案係第1次酒後駕車，有
    臺灣高等法院被告前案紀錄表在卷可參，兼衡其明知酒駕會
    處罰仍然貪圖自已交通便利，心存僥倖而酒後駕車上路，查
    獲時測得的吐氣酒精濃度為每公升0.29毫克，所幸未造成他
    人傷亡，暨其警詢時自陳專科畢業、從事鐵工、家境小康等
    一切量刑事項，量處如主文所示之刑，並諭知易科罰金之折
    算標準。
四、查被告前未曾受有期徒刑以上刑之宣告，有臺灣高等法院被
    告前案紀錄表在卷可稽。被告因圖一時交通便利，致罹刑章
    ，經此次偵審科刑教訓，當知所警惕，應無再犯之虞。本院
    因認對被告所處之刑，以暫不執行為適當，爰併宣告緩刑2
    年，以啟自新。又為使被告於緩刑期間內記取教訓，並依刑
    法第74條第2項第4款規定，諭知應於本判決確定後6個月內
    ，向國庫支付新臺幣6萬元。
五、依刑事訴訟法第449條第1項前段、第454條第2項，以簡易判
    決處刑如主文。
六、如不服本件判決，得自收受送達之日起20日內，向本院提起
    上訴狀（須附繕本），上訴於本院管轄之第二審地方法院合
    議庭。
本案經檢察官廖秀晏聲請以簡易判決處刑。
中　　華　　民　　國　　111 　年　　10　　月　　13　　日
　　　　　　　　　南投簡易庭  法　官　  施俊榮
以上正本證明與原本無異。 
如不服本判決應於判決送達後20日內向本院提出上訴狀，（均須按他造當事人之數附繕本）「切勿逕送上級法院」。　　　　　                              書記官    黃馨儀
中　　華　　民　　國　　111 　年　　10　　月　　13　　日
附錄本案論罪科刑法條：
中華民國刑法第185條之3
駕駛動力交通工具而有下列情形之一者，處3年以下有期徒刑，
得併科30萬元以下罰金：
一、吐氣所含酒精濃度達每公升零點二五毫克或血液中酒精濃度
    達百分之零點零五以上。
二、有前款以外之其他情事足認服用酒類或其他相類之物，致不
    能安全駕駛。
三、服用毒品、麻醉藥品或其他相類之物，致不能安全駕駛。
因而致人於死者，處3年以上10年以下有期徒刑，得併科2百萬元
以下罰金；致重傷者，處1年以上7年以下有期徒刑，得併科1百
萬元以下罰金。
曾犯本條或陸海空軍刑法第54條之罪，經有罪判決確定或經緩起
訴處分確定，於十年內再犯第1項之罪因而致人於死者，處無期
徒刑或5年以上有期徒刑，得併科3百萬元以下罰金；致重傷者，
處3年以上10年以下有期徒刑，得併科2百萬元以下罰金。

附件：
臺灣南投地方檢察署檢察官聲請簡易判決處刑書　
                                    111年度速偵字第199號
　　被　　　告　潘金城　男　65歲（民國46年3月13日生）
　　　　　　　　　　　　住屏東縣○○鄉○○村○○街00號
                        居南投縣○○市○○巷0○0號
　　　　　　　　　　　　國民身分證統一編號：Z000000000號
上列被告因公共危險案件，業經偵查終結，認為宜以簡易判決處
刑，茲將犯罪事實及證據並所犯法條分敘如下：
　　　　犯罪事實
一、潘金城先於民國111年9月14日晚間7時許，在其位於南投縣○○
    市○○巷0○0號居所內飲用藥酒1杯後，竟仍於同日晚間7時15
    分許，駕駛車牌號碼00─3673號自用小貨車外出，欲前往位於
    南投縣南投市吉利路126號之三玄宮訪友；嗣於同日晚間7時29
    分許前某時許，行至南投縣南投市中興路396之5號前，因警員
    於上址執行取締酒駕勤務而攔查，發現潘金城身上酒味濃厚，
    於同日晚間7時29分許，在該處對其施以吐氣酒精濃度測試，
    當場測得其吐氣所含酒精濃度為每公升0.29毫克。
二、案經南投縣政府警察局南投分局報告偵辦。
　　　　證據並所犯法條
一、上揭犯罪事實，業據被告潘金城於警詢時及偵查中均坦承不諱
    ，並有偵辦違反刑法185條之3（公共危險罪）當事人酒精測
    定紀錄表、財團法人工業技術研究院呼氣酒精測試器檢定合格
    證書、以統號查詢個人戶籍資料（完整姓名）、相片影像資料
    查詢結果、公路監理電子閘門─查駕駛資料、公路監理電子閘門─
    查車籍資料各1份及南投縣政府警察局舉發違反道路交通管理事
    件通知單2份附卷可稽，足徵被告自白核與事實相符，而本
    件被告經警測得吐氣中所含酒精濃度為每公升0.29毫克，已超
    過吐氣酒精濃度每公升0.25毫克之標準。是被告上開犯嫌，應
    堪予認定。
二、核被告所為，係犯刑法第185條之3第1項第1款之罪嫌。
三、依刑事訴訟法第451條第1項聲請逕以簡易判決處刑。
　　此　致
臺灣南投地方法院
中　　華　　民　　國　 111　　年　　9 　　月　　26　　日
                              檢察官  廖  秀  晏
本件證明與原本無異
中　　華　　民　　國　 111　　年　　9 　　月　　27　　日
                              書記官  賴  影  儒
所犯法條：
中華民國刑法第185條之3第1項第1款
駕駛動力交通工具而有下列情形之一者，處 3 年以下有期徒刑
，得併科 30 萬元以下罰金：
一、吐氣所含酒精濃度達每公升零點二五毫克或血液中酒精濃度
    達百分之零點零五以上。
二、有前款以外之其他情事足認服用酒類或其他相類之物，致不
    能安全駕駛。
三、服用毒品、麻醉藥品或其他相類之物，致不能安全駕駛。
因而致人於死者，處 3 年以上 10 年以下有期徒刑，得併科 2
百萬元以下罰金；致重傷者，處 1 年以上 7 年以下有期徒刑，
得併科 1 百萬元以下罰金。
曾犯本條或陸海空軍刑法第 54 條之罪，經有罪判決確定或經緩
起訴處分確定，於十年內再犯第 1 項之罪因而致人於死者，處
無期徒刑或 5 年以上有期徒刑，得併科 3 百萬元以下罰金；致
重傷者，處 3 年以上 10 年以下有期徒刑，得併科 2 百萬元以
下罰金。
附記事項：本件係依刑事訴訟法簡易程序辦理，法院簡易庭得不
傳喚被告、輔佐人、告訴人、告發人等出庭即以簡易判決處刑；
被告、被害人、告訴人等對告訴乃論案件如已達成民事和解而要
撤回告訴或對非告訴乃論案件認有受傳喚到庭陳述意見之必要時
，請即另以書狀向簡易法庭陳述或請求傳訊。